【裁判字號】    97,台上,2267
【裁判日期】    970529
【裁判案由】    偽造文書等罪
【裁判全文】
最高法院刑事判決            九十七年度台上字第二二六七號
上  訴  人  甲○○
被      告  乙○○
            丙○○
            丁○○
            戊○○
上列上訴人因自訴被告等偽造文書等罪案件，不服台灣高等法院
台中分院中華民國九十七年三月四日第二審判決（九十六年度上
訴字第二九九九號，自訴案號：台灣台中地方法院八十九年度自
字第二六八號），提起上訴，本院判決如下：
    主  文
上訴駁回。
    理  由
壹、關於偽造（私）文書及違反著作權法部分：
按刑事訴訟法第三百七十七條規定，上訴於第三審法院，非以判
決違背法令為理由，不得為之。是提起第三審上訴，應以原判決
違背法令為理由，係屬法定要件。如果上訴理由書狀並未依據卷
內訴訟資料，具體指摘原判決不適用何種法則或如何適用不當，
或所指摘原判決違法情事，顯與法律規定得為第三審上訴理由之
違法情形，不相適合時，均應認其上訴為違背法律上之程式，予
以駁回。本件上訴意旨僅泛稱：原判決認事用法有判決不備理由
、事實與卷證不符、故違經驗與論理等採證法則，及應調查而未
調查等諸多違背法令等語。並未依據卷內訴訟資料具體指摘原判
決不適用何種法則或如何適用不當，顯與法律規定得為第三審上
訴理由之違法情形，不相適合；又刑事訴訟法既無上訴理由得引
用其他文件代替之規定，則上訴人於上訴狀載稱：「請援用前審
書狀及辯駁之主張與證據方法」云云，其上訴程序亦屬不合。上
訴人關於偽造（私）文書及違反著作權法部分之上訴違背法律上
之程式，應予駁回。
貳、關於行使業務上登載不實文書、使公務員登載不實文書、詐
欺、侵占、背信部分：
按刑事訴訟法第三百七十六條所列各罪之案件，經第二審判決者
，不得上訴於第三審法院，為該法條所明定。上訴人甲○○因自
訴被告乙○○、丙○○行使業務上登載不實文書（刑法第二百
十六條、第二百十五條）、使公務員登載不實文書（刑法第二百
十三條），被告乙○○等四人侵占（刑法第三百三十五條第一
項）、詐欺（刑法第三百三十九條第一項）、背信（刑法第三百
四十二條第一項）等罪嫌。原審係撤銷第一審之判決，改判諭知
不受理；經核分屬刑事訴訟法第三百七十六條第一款、第三款、
第四款、第五款之案件。依首開說明，既經第二審判決，自不得
上訴於第三審法院，上訴人就此部分併提起上訴，顯為法所不許
，應予駁回。
據上論結，應依刑事訴訟法三百九十五條前段，判決如主文。
中    華    民    國  九十七  年    五    月  二十九  日
                      最高法院刑事第十庭
                          審判長法官  邵  燕  玲
                                法官  李  伯  道
                                法官  孫  增  同
                                法官  吳      燦
                                法官  李  英  勇
      本件正本證明與原本無異
                                      書  記  官
中    華    民    國  九十七  年    六    月    三    日
                                                    Ｒ


司法院資訊處製作；財團法人民間司法改革基金會備份。
